【裁判字號】    89,訴,1162
【裁判日期】    891030
【裁判案由】    毒品危害防制條例
【裁判全文】
臺灣臺南地方法院刑事判決                        八十九年度訴字第一一六二號
    公  訴  人  臺灣台南地方法院檢察署檢察官
    被      告  甲○○
右列被告因毒品案件，經檢察官提起公訴 (八十九年度毒偵字第二二四○號、第一一
三五號、第一七八○號)，及檢察官移送併辦（八十九年度毒偵字第二二九三號），
本院判決如左：
    主  文
甲○○連續施用第一級毒品，處有期徒刑壹年，又連續施用第二級毒品，處有期徒刑
拾月。應執行有期徒刑壹年捌月。
扣案第一級毒品海洛因肆包（含袋重三公克）、第二級毒品安非他命零點三公克（含
袋重）、海洛因殘渣空袋壹個均沒收銷燬。另扣案空袋陸個，沒收之。
    事  實
一、甲○○前因施用第一級毒品海洛因案件，經本院於民國（下同）八十七年八月十
    二日以八十七年度訴字第二一四號刑事判決免刑，於八十七年八月廿二日確定在
    案。然甲○○竟猶不知悔改，復基於施用毒品之概括犯意，連續於八十八年二月
    間至八十八年六月二十三日止，在不詳處所施用第一級毒品海洛因及第二級毒品
    安非他命多次。嗣於八十八年六月二十三日，甲○○因形跡可疑，為警在其台南
    縣永康市○○路二一九號六○室之租賃處所經採尿查獲（採尿編號：G2-069號）
    送驗結果，呈嗎啡及安非他命陽性反應，當場並扣得甲○○所有第一級毒品海洛
    因四包（含袋重三公克）、第二級毒品安非他命零點三公克（含袋重）、空袋六
    個及附有海洛因殘渣之空袋一個。乃經台灣台南地方法院檢察署檢察官以八十八
    年度聲觀字第一○六九號聲請觀察勒戒，經本院於八十八年六月廿三日以八十八
    年度毒聲字第一八二五號裁定送觀察、勒戒後，認有繼續施用毒品傾向，再經本
    院於八十八年七月十九日以八十八年度毒聲字第二○三九號裁定移送執行強制戒
    治，於八十八年十二月十六日又經本院以八十八年度毒聲字第三六八四號裁定停
    止戒治並付保護管束，然甲○○在停止戒治期間，竟於八十九年三月十六日向台
    灣台南地方法院檢察署觀護人報到時，經觀護人採尿（檢體編號：00000000號）
    送驗結果，其尿液呈第一級毒品嗎啡陽性反應，乃為檢察官聲請撤銷停止戒治，
    經本院於八十九年四月廿一日以八十九年度毒聲字第一二七八號撤銷停止戒治，
    令入戒治處所繼續戒治（惟檢察官未立即指揮執行）。嗣甲○○又於八十九年六
    月十四日下午四時二十分許，在台南市○○路一九六號前，為警臨檢採尿（編號
    ：G4-066號，警局採尿後飭回甲○○），經送驗結果，其尿液呈第一級毒品嗎啡
    陽性反應，及第二級毒品安非他命陽性反應。甲○○另於八十九年八月三十日十
    八時許，在台南縣柳營鄉太康村太康一六二號之二住處房間內，又施用第一級毒
    品海洛因及第二級毒品安非他命各一次，嗣於八十九年八月三十一日十七時四十
    五分許，甲○○因在台南市○○○街與建平十七街口，涉嫌與案外人王明章非法
    交易一級毒品海洛因，為證人郭根泉帶同警方當場查獲，並予採尿（採尿編號
    F173號）送驗結果呈嗎啡及安非他命陽性反應，並於甲○○身上查獲第二級毒品
    安非他命一小包（含袋重一點一公克）及王明章向甲○○購買毒品金額新台幣四
    千元在案。再經甲○○帶警至台南市○○路二○二號小精靈遊藝場查獲甲○○所
    有安非他命二三‧八公克，及台南市○○路二○○號五樓之四，查獲甲○○所有
    海洛因三九‧一公克在案，終於八十九年九月一日經台灣台南地方法院檢察署檢
    察官以八十九年戒執二字第一七七號，將甲○○指揮移送繼續執行強制戒治（戒
    治期滿日至九十年三月十四日）。
二、案經台南市警察局移送台灣台南地方法院檢察署檢察官偵查起訴。
    理  由
一、右揭事實，業據被告甲○○於警訊時及偵審中均坦承不諱，並有扣案第一級毒品
    海洛因四包（含袋重三公克）、第二級毒品安非他命一包（含袋重零點三公克）
    、空袋六個及附有海洛因殘渣之空袋一個，可資佐證。按一般吸用或施打毒品（
    或麻醉藥品）八小時內，約有百分之八十量於尿中排出，二十四小時後剩餘量之
    百分之九十再排出，七十二小時仍有微量排出。被告於八十八年六月二十三日所
    採集尿液（編號：G2-069號），經送台南市衛生局檢驗結果，檢測出嗎啡類及安
    非他命類陽性反應，此有台南市衛生局八十八年六月廿五日出具之檢驗成績書（
    南市衛驗字第八八○六六八號）乙份在卷可稽。依此推算，被告甲○○應在八十
    八年六月廿三日採集尿液前七十二小時內，應確曾施用第一級及第二級毒品。又
    被告甲○○前因施用第一級毒品海洛因案件，經本院於八十七年八月十二日以八
    十七年度訴字第二一四號刑事判決免刑確定之事實，亦有本院該判決書附卷可參
    。是依毒品危害防制條例施行細則第二十五條第三項之規定，被告此次係於五年
    內二犯施用毒品之行為。且經依裁定移送觀察、勒戒後有繼續施用傾向之事實，
    亦有台灣台南地方法院檢察署八十八年度聲觀字第一○六九號聲請書、本院八十
    八年度毒聲字第一八二五號裁定、台灣台南看守所於八十八年七月七日以南所京
    衛字第一三五八之一一號函送之證明書各乙份，在卷足憑。又被告甲○○經送強
    制戒治後，在停止戒治付保護管束期間，又連續三次施用毒品，分別於八十九年
    三月十六日經採尿（檢體編號：00000000號）送驗結果，呈嗎啡陽性反應，有長
    榮管理學院八十九年三月廿九日陽性檢驗報告乙份在卷可稽（存於八十九年度他
    字第四三七號卷內），於八十九年六月十四日經採尿（編號：G4-066號）送驗結
    果，其尿液呈嗎啡及安非他命陽性反應，有台南市衛生局八十九年六月廿二日檢
    驗成績書乙份在卷可稽，於八十九年八月三十一日經採尿（編號：F173號）送驗
    結果呈嗎啡及安非他命陽性反應，有台南市衛生局八十九年九月五日檢驗成績書
    乙份在卷可稽。準此以觀，本件被告連續施用第一級、第二級毒品犯行，事證已
    明，應均堪予認定。
二、核被告甲○○所為，係犯毒品危害防制條例第十條第一項、第二項之施用第一、
    二級毒品罪名。被告持有毒品低度行為，均為施用毒品高度行為所吸收，均不另
    論罪。另被告先後多次施用一級、二級毒品之行為，時間緊接，犯罪構成要件相
    同，顯係基於概括犯意反覆為之，應依刑法第五十六條論以連續犯，並依法加重
    其刑。被告所犯上開施用第一級毒品罪及第二級毒品罪，罪名互殊，犯意各別，
    應分論併罰。被告於八十九年三月十六日、八十九年六月十四日、八十九年八月
    三十一日，連續三次又施用毒品犯行，所犯與公訴人起訴部分，有裁判上一罪之
    連續犯關係，本院自得併予審酌，併此說明。爰審酌被告前已有施用毒品犯行，
    經觀察勒戒後，予以免刑判決確定，猶不知悔改，復又多次施用毒品，經送強制
    戒治，在停止戒治付保護管束期間，竟連續三次又施用毒品，顯見被告施用毒品
    毒癮已深，心癮極重，非予以長期隔離施用毒品環境無法使其戒治，及其犯後態
    度等情，各量處如主文所示之刑，並定其應執行之刑，以資懲儆。至扣案第一級
    毒品海洛因四包（含袋重三公克），第二級毒品安非他命一包（含袋重零點三公
    克）及附有海洛因殘渣之空袋一個，均屬違禁物，應依毒品危害防制條例第十八
    條第一項前段宣告沒收並諭知銷燬；又空袋六個係被告所有且供犯罪所用之物，
    已據被告供承在卷，併依刑法第三十八條第一項第二款規定宣告沒收之。又本件
    被告於八十九年八月三十一日為警查獲時，雖於被告身上查獲第二級毒品安非他
    命一小包（含袋重一點一公克）及王明章向甲○○購買毒品金額新台幣四千元在
    案。並經甲○○帶警至台南市○○路二○二號小精靈遊藝場查獲甲○○所有安非
    他命二三‧八公克，及至台南市○○路二○○號五樓之四，查獲甲○○所有海洛
    因三九‧一公克在案，上開八十九年八月三十一日查獲之甲○○所有毒品及現款
    ，均係被告另案涉犯販毒之事證，均與本件被告施用毒品無涉，爰不予宣告沒收
    ，附此說明。
據上論斷，應依刑事訴訟法第二百九十九條第一項前段，毒品危害防制條例第十條第
一項、第二項、第十八條第一項前段，刑法第十一條前段、第五十六條、第五十一條
第五款、第三十八條第一項第二款、第三項，判決如主文。
本案經檢察官劉聰熙到庭執行職務。
中      華      民      國      八十九      年    十    月    三 十    日
                                  臺灣臺南地方法院刑事第三庭
                                          法  官  董武全
右正本證明與原本無異。
如不服本判決，應於判決送達後十日內，向本院提出上訴狀。
                                          書記官  黃弘儀
中      華      民      國      八十九      年    十    月    三 十     日
附錄本件論罪科刑法條全文：
毒品危害防制條例第十條
施用第一級毒品者，處六月以上五年以下有期徒刑。
施用第二級毒品者，處三年以下有期徒刑。


司法院資訊處製作；財團法人民間司法改革基金會備份。
